【裁判字號】    98,審易,214
【裁判日期】    980423
【裁判案由】    恐嚇取財
【裁判全文】
臺灣士林地方法院宣示判決筆錄        98年度審易字第 89號
                                    98年度審易字第214號
公  訴  人  臺灣士林地方法院檢察署檢察官
被      告  甲○○
上列被告因恐嚇取財及詐欺案件，經檢察官提起公訴，（起訴案
號：97年度偵字第1332 7號、97年度偵字第14418 號），於中華
民國98年4 月23日上午10時許，在本院刑事第2 法庭宣示判決，
出席職員如下：
          法  官   王沛雷
          書記官   吳尚文
法官起立朗讀判決主文、犯罪事實要旨、處罰條文，及告以上訴
限制、期間並提出上訴狀之法院，且諭知記載其內容：
一、主  文：
    甲○○幫助意圖為自己不法之所有，以恐嚇使人將本人之物
    交付，處有期徒刑月，如易科罰金以新臺幣壹仟元折算壹
    日。又幫助意圖為自己不法之所有，以詐術使人將本人之物
    交付，處拘役拾日，如易科罰金以新臺幣壹仟元折算壹日
    。均緩刑貳年。並應給付被害人張家銘新臺幣貳萬肆仟元，
    給付期限於民國九十八年五月二十日給付壹萬伍千元，於九
    十八年六月二十日給付玖仟元。給付方式：由甲○○於給付
    期限，匯款至被害人張家銘所提供如附件所示帳戶。
二、犯罪事實要旨：
    甲○○雖可預見將自己之金融機構帳戶存摺、金融卡及密碼
    交付他人使用，恐遭利用作為人頭帳戶，待詐騙集團成員對
    被害人施以恐嚇等犯罪行為，致被害人心生畏懼而將款項匯
    入渠所提供之人頭帳戶，再提領運用，而使被害人遭受財產
    上損害，竟基於幫助他人恐嚇取財之故意，於民國97年3 月
    間某日在臺北市○○區○○街91巷1 號住處，以新臺幣（下
    同）4500元之代價，將其所有中華郵政股份有限公司北投奇
    岩郵局帳號00000000000000號帳戶之存摺、金融卡及密碼交
    付給自稱吳先生之真實姓名年籍不詳之成年男子，幫助以該
    男子為成員之詐騙集團進行恐嚇取財之不法行為。嗣該詐騙
    集團成員於97年4 月9 日下午3 時許，以電話向乙○○恐嚇
    稱：因道上兄弟出問題，需要錢花用，命乙○○準備30萬元
    ，若不從，將找道上兄弟對其不利或破壞公司云云，致乙○
    ○心生畏懼，先後於同日及翌日，在臺北重南郵局等地匯款
    15萬元至謝炘男（另呈請臺灣高等法院檢察署移轉臺灣苗栗
    地方法院檢察署偵辦）之苗栗三義郵局00000000000000號帳
    戶，又於97年4 月11日上午11時58分許，在臺北縣蘆洲市○
    ○路271 號蘆洲民族路郵局匯款5 萬元至甲○○上揭北投奇
    岩郵局帳戶。另基於幫助詐欺之犯意，復於民國97年4 月9
    日前數日，見報紙分類廣告徵銀郵簿之廣告，即依前揭廣告
    所留電話與對方聯絡，約明由甲○○提供其所有帳戶予對方
    使用1 星期，對方則支付每本3000元之代價。議定後甲○○
    即於同年4 月10日，在臺北市北投新公園將其所有臺北富邦
    商業銀行股份有限公司（下稱臺北富邦銀行）北投分行第00
    0000000000號存款帳戶之存摺、金融卡交付予詐欺集團之成
    員，供該犯罪集團作為存、提、匯款之用，而以此方式幫助
    該犯罪集團向他人詐取財物。適有張家銘於同年4 月11日晚
    間8 時49分許，接獲詐騙集團成員之電話，佯稱渠網路購物
    轉帳匯款設定錯誤，如不更正日後可能遭持續扣款云云，張
    家銘因而陷於錯誤，依詐騙集團之指示於同日晚間9 時47分
    許在臺北市○○路○ 段富邦銀行自動櫃員機匯款7 萬3000元
    因至甲○○前揭帳戶。嗣張家銘於匯款後發覺有異，報警處
    理，始查悉上情。
三、處罰條文：
    刑法第346 條第1 項、第339 條第1 項、第30條第1 項、第
    41條第1 項前段、第74條第1 項第2 款、第2 項第3 款，刑
    法施行法第1 條之1 第1 項。
四、附記事項：
（一）本件被告與到庭檢察官經協商後，緩刑條件為應賠償被害
      人張建銘2 萬4000元，給付期限係於98年5 月12日時給付
      1 萬5,000 元，於98年6 月20日給付9000元。且被告倘未
      能履行此項條件，足認緩刑難收其預期效果，而有執行刑
      罰之必要者，檢察官得聲請法院得撤銷其宣告。
（二）被害人乙○○所匯出之金額新臺幣5 萬元，業已由金融機
      構通知其自行領回，併此敘明。
五、協商判決除有刑事訴訟法第455 條之4 第1 項第1 款於本訊
    問程序終結前，被告撤銷協商合意或檢察官撤回協商聲請者
    ；第2 款被告協商之意思非出於自由意志者；第4 款被告所
    犯之罪非第455 條之2 第1 項所定得以協商判決者；第6 款
    被告有其他較重之裁判上一罪之犯罪事實者；第7 款法院認
    應諭知免刑或免訴、不受理者情形之一，及違反同條第2 項
    「法院應於協商合意範圍內為判決；法院為協商判決所科之
    刑，以宣告緩刑或2 年以下有期徒刑、拘役或罰金為限」之
    規定者外，不得上訴。
六、如有前項得上訴之情形者，得自收受判決送達之日起10日內
    ，向本院提出上訴書狀，上訴於第二審法院。
七、本案經檢察官曾勁元到庭執行職務。
中    華    民    國    98    年    4     月    23    日
                      刑事第一庭法  官  王沛雷
以上正本證明與原本無異。
                                書記官  吳尚文
中    華    民    國    98    年    4     月    23    日
附錄本案論罪科刑法條全文：
刑法第30條第1項
幫助他人實行犯罪行為者，為幫助犯。雖他人不知幫助之情者，
亦同。
刑法第346條第1項
意圖為自己或第三人不法之所有，以恐嚇使人將本人或第三人之
物交付者，處6月以上5年以下有期徒刑，得併科1 千元以下罰金
。
刑法第339條第1項
意圖為自己或第三人不法之所有，以詐術使人將本人或第三人之
物交付者，處5年以下有期徒刑、拘役或科或併科1千元以下罰金
。


司法院資訊處製作；財團法人民間司法改革基金會備份。
